臺灣臺中地方法院刑事判決　　　　　　　99年度訴字第3291號
公　訴　人　臺灣臺中地方法院檢察署檢察官
被　　　告　何俊宏
上列被告因違反毒品危害防制條例案件，經檢察官提起公訴（
99年度毒偵字第2472號、第3181號），被告於準備程序中就被訴
事實為有罪之陳述，受命法官於聽取當事人之意見後，本院合議
庭裁定改由受命法官獨任進行簡式審判程序，判決如下：
    主      文
何俊宏施用第一級毒品，累犯，處有期徒刑玖月。又施用第二級
毒品，累犯，處有期徒刑伍月。又施用第一級毒品，累犯，處有
期徒刑玖月。應執行有期徒刑壹年拾月。
    事實及理由
壹、犯罪事實：
一、何俊宏前因違反槍砲彈藥刀械管制條例案件，經本院以81年
    度訴字第2853號判決判處有期徒刑2年6月確定（下稱第案
    ），並於83年8月26日縮短刑期假釋出監，假釋期間付以保
    護管束，指揮書記載執行完畢日期為84年9月26日，於假釋
    期間又因違反懲治盜匪條例、肅清煙毒條例、麻醉藥品管理
    條例及妨害自由等案件，經臺灣南投地方法院以84年度訴字
    第477號判決分別判處有期徒刑7年8月、3年4月、4月、4月
    ，定應執行有期徒刑9年8月（下稱第案），其中違反肅清
    煙毒條例、麻醉藥品管理條例部分，經提起上訴後，由臺灣
    高等法院臺中分院以85年度上訴字第593號判決分別判處有
    期徒刑3年6月、6月，定應執行有期徒刑3年10月而告確定，
    而上開數罪經臺灣高等法院臺中分院以85年度聲字第404號
    裁定定應執行有期徒刑9年8月確定；另因違反肅清煙毒條例
    、麻醉藥品管理條例等案件，經臺灣南投地方法院以85年度
    訴字第374號判決分別判處有期徒刑3年4月、6月，定應執行
    有期徒刑3年8月確定（下稱第案）；再因妨害自由、傷害
    等案件，經本院以86年度訴字第1586號判決分別判處有期徒
    刑1年、8月，定應執行有期徒刑1年6月確定（下稱第案）
    ，而上開假釋乃遭撤銷，再於85年8月13日入監執行上開有
    期徒刑及接續執行殘刑，並於95年6月5日縮短刑期假釋出監
    ，假釋期間付以保護管束，指揮書記載執行完畢日期為100
    年7月10日，惟於假釋期間再因施用毒品案件，經本院以96
    年度毒聲字第1437號裁定令入勒戒處所施以觀察、勒戒後，
    認有繼續施用毒品傾向，復經本院以97年度毒聲字第453號
    裁定令入戒治處所施以強制戒治，嗣施以強制戒治滿6個月
    ，認無繼續戒治之必要，經停止戒治，於98年3月16日出所
    ，並由臺灣臺中地方法院檢察署檢察官以98年度戒毒偵字第
    81號為不起訴處分確定，另因竊盜案件，經本院以97年度豐
    簡字第145號判決判處拘役30日確定（下稱第案），而上
    開假釋乃遭撤銷，且因中華民國九十六年罪犯減刑條例施行
    ，前揭第案之違反肅清煙毒條例、麻醉藥品管理條例及妨
    害自由等罪，及前揭第、案經本院以97年度聲減字第
    699號裁定分別減為有期徒刑1年9月、3月、2月、1年8月、3
    月、6月、4月，並就前揭第案之違反肅清煙毒條例、麻醉
    藥品管理條例及妨害自由等罪減刑後之刑與前揭第案不應
    減刑之違反懲治盜匪條例部分所處之刑，定應執行有期徒刑
    9年，及就前揭第、案減刑後之刑，定應執行有期徒刑2
    年5月確定，再於98年3月16日入監執行上開有期徒刑及接續
    執行殘刑，並於99年4月25日縮短刑期執行完畢。
二、詎何俊宏猶不知戒絕毒癮，於前開強制戒治處分執行完畢釋
    放後之5年內，復分別基於施用第一級毒品海洛因、第二級
    毒品甲基安非他命之犯意：（一）於99年5月12日20時許，
    在位於臺中市之中山公園內，以針筒注射方式，施用第一級
    毒品海洛因1次；另於99年5月11日22時許，在其當時位於臺
    中市○區○○街130號3樓1室居所，以將第二級毒品甲基安
    非他命置於錫箔紙點火燒烤吸其煙霧之方式，施用第二級毒
    品甲基安非他命1次。嗣於99年5月13日10時許，為警持本院
    所核發搜索票前往臺中縣龍井鄉新東村（現改制為臺中市○
    ○區○○里○○○路59巷1號417室執行搜索（受搜索人鄭易
    昌）時，其亦同在現場並於同日12時5分許經警徵得其同意
    採集尿液送檢驗，結果呈嗎啡、甲基安非他命陽性反應，始
    發覺上情。（二）於99年7月9日某時許，在其當時位於上址
    居所，以針筒注射方式，施用第一級毒品海洛因1 次，嗣於
    99年7月12日13時10分許，在臺中市○區○○路與精武路之
    交岔路口處，警方見其形跡可疑上前盤查，並於同日13時40
    分許經徵得其同意採集尿液送檢驗，結果呈嗎啡陽性反應，
    始發覺上情。
三、案經臺中縣警察局（現改制為臺中市政府警察局）烏日分局
    、臺中市警察局（現改制為為臺中市政府警察局）第一分局
    報告臺灣臺中地方法院檢察署檢察官偵查起訴。
貳、程序方面：
一、按除被告所犯為死刑、無期徒刑、最輕本刑為3年以上有期
    徒刑之罪或高等法院管轄第一審案件者外，於法院行準備程
    序進行中，被告先就被訴事實為有罪之陳述時，審判長得告
    知被告簡式審判程序之旨，並聽取當事人、代理人、辯護人
    及輔佐人之意見後，裁定進行簡式審判程序；且受命法官行
    準備程序，與法院或審判長有同一之權限；又簡式審判程序
    之證據調查，不受刑事訴訟法第159條第1項、第161條之2、
    第161條之3、第163條之1及第164條至第170條規定之限制，
    刑事訴訟法第273條之1第1項、第279條第2項前段、第273條
    之2分別定有明文。
二、本件被告何俊宏所犯係死刑、無期徒刑、最輕本刑為3年以
    上有期徒刑以外之罪，其於準備程序就前揭被訴事實為有罪
    之陳述，本院認無不得或不宜改依簡式審判程序進行之處，
    爰依刑事訴訟法第273條之1第1項、第284條之1，裁定本件
    由受命法官獨任進行簡式審判程序，合先敘明。
參、認定犯罪事實所憑之證據及理由：
一、經查，被告對其先後於上開時、地分別施用第一級毒品海洛
    因2次及第二級毒品甲基安非他命1次之犯行，於本院審理中
    坦承不諱（見本院100年4月19日審判筆錄）。且警方於99年
    5月13日12時5分許徵得被告之同意採集尿液送檢驗，結果呈
    嗎啡、甲基安非他命陽性反應，有臺中縣警察局烏日分局勘
    查採證同意書、委託鑑驗尿液與真實姓名對照表、詮昕科技
    股份有限公司99年5月28日報告編號00000000號濫用藥物尿
    液檢驗報告各1紙附卷可稽。及警方於99年7月12日13時40分
    許徵得被告之同意採集尿液送檢驗，結果呈嗎啡陽性反應，
    有臺中市警察局第一分局採集尿液鑑定同意書、委託檢驗尿
    液代號與真實姓名對照表、中山醫學大學附設醫院檢驗科藥
    物檢測中心99年7月29日實驗編號0000000號尿液檢驗報告各
    1紙附卷可稽。綜上，足認被告上揭自白應與事實相符，應
    堪採信。
二、復查，被告於96年間因施用毒品案件，經本院以96年度毒聲
    字第1437號裁定令入勒戒處所施以觀察、勒戒後，認有繼續
    施用毒品傾向，復經本院以97年度毒聲字第453號裁定令入
    戒治處所施以強制戒治，嗣施以強制戒治滿6個月，認無繼
    續戒治之必要，經停止戒治，於98年3月16日出所，並由臺
    灣臺中地方法院檢察署檢察官以98年度戒毒偵字第81號為不
    起訴處分確定等情，有臺灣臺中地方法院檢察署刑案資料查
    註紀錄表及臺灣高等法院被告前案紀錄表各1份在卷足憑，
    則被告於前開強制戒治處分執行完畢釋放後5年內，再犯本
    件施用第一、二級毒品犯行，事證明確，應予依法論科。
肆、所犯法條及刑之酌科：
一、按海洛因、甲基安非他命分屬毒品危害防制條例第2條第2項
    第1款、第2款所指之第一級毒品、第二級毒品，核被告所為
    施用第一級毒品海洛因之2次犯行，均係犯違反毒品危害防
    制條例第10條第1項之施用第一級毒品罪；另核被告所為施
    用第二級毒品甲基安非他命之1次犯行，係犯違反毒品危害
    防制條例第10條第2項之施用第二級毒品罪。至被告持有第
    一、二級毒品之低度行為，均已為施用之高度行為所吸收，
    均不另論罪。
二、被告所犯上開3罪，其犯意各別，行為互殊，應分論併罰。
三、查被告前因違反槍砲彈藥刀械管制條例案件，經本院以81年
    度訴字第2853號判決判處有期徒刑2年6月確定（下稱第案
    ），並於83年8月26日縮短刑期假釋出監，假釋期間付以保
    護管束，指揮書記載執行完畢日期為84年9月26日，於假釋
    期間又因違反懲治盜匪條例、肅清煙毒條例、麻醉藥品管理
    條例及妨害自由等案件，經臺灣南投地方法院以84年度訴字
    第477號判決分別判處有期徒刑7年8月、3年4月、4月、4月
    ，定應執行有期徒刑9年8月（下稱第案），其中違反肅清
    煙毒條例、麻醉藥品管理條例部分，經提起上訴後，由臺灣
    高等法院臺中分院以85年度上訴字第593號判決分別判處有
    期徒刑3年6月、6月，定應執行有期徒刑3年10月而告確定，
    而上開數罪經臺灣高等法院臺中分院以85年度聲字第404號
    裁定定應執行有期徒刑9年8月確定；另因違反肅清煙毒條例
    、麻醉藥品管理條例等案件，經臺灣南投地方法院以85年度
    訴字第374號判決分別判處有期徒刑3年4月、6月，定應執行
    有期徒刑3年8月確定（下稱第案）；再因妨害自由、傷害
    等案件，經本院以86年度訴字第1586號判決分別判處有期徒
    刑1年、8月，定應執行有期徒刑1年6月確定（下稱第案）
    ，而上開假釋乃遭撤銷，再於85年8月13日入監執行上開有
    期徒刑及接續執行殘刑，並於95年6月5日縮短刑期假釋出監
    ，假釋期間付以保護管束，指揮書記載執行完畢日期為100
    年7月10日，惟於假釋期間再因施用毒品案件，經本院以96
    年度毒聲字第1437號裁定令入勒戒處所施以觀察、勒戒後，
    認有繼續施用毒品傾向，復經本院以97年度毒聲字第453號
    裁定令入戒治處所施以強制戒治，嗣施以強制戒治滿6個月
    ，認無繼續戒治之必要，經停止戒治，於98年3月16日出所
    ，並由臺灣臺中地方法院檢察署檢察官以98年度戒毒偵字第
    81號為不起訴處分確定，另因竊盜案件，經本院以97年度豐
    簡字第145號判決判處拘役30日確定（下稱第案），而上
    開假釋乃遭撤銷，且因中華民國九十六年罪犯減刑條例施行
    ，前揭第案之違反肅清煙毒條例、麻醉藥品管理條例及妨
    害自由等罪，及前揭第、案經本院以97年度聲減字第
    699號裁定分別減為有期徒刑1年9月、3月、2月、1年8月、3
    月、6月、4月，並就前揭第案之違反肅清煙毒條例、麻醉
    藥品管理條例及妨害自由等罪減刑後之刑與前揭第案不應
    減刑之違反懲治盜匪條例部分所處之刑，定應執行有期徒刑
    9年，及就前揭第、案減刑後之刑，定應執行有期徒刑2
    年5月確定，再於98年3月16日入監執行上開有期徒刑及接續
    執行殘刑，並於99年4月25日縮短刑期執行完畢等情，有臺
    灣臺中地方法院檢察署刑案資料查註紀錄表及臺灣高等法院
    被告前案紀錄表各1份在卷足憑，則其前受有期徒刑執行完
    畢，於5年內故意再犯本件有期徒刑以上之上開3罪，俱屬累
    犯，均應依刑法第47條第1項之規定加重其刑。
四、爰審酌被告：（一）前因施用毒品犯行經觀察、勒戒及強制
    戒治之執行後，竟仍故態復萌，復行施用毒品不輟，無視於
    毒品對於自身健康之戕害及國家對於杜絕毒品犯罪之禁令，
    惟衡酌施用毒品係屬自戕行為，被告犯罪手段尚屬平和；（
    二）本件先後施用第一級毒品各1次，及施用第二級毒品1次
    ；（三）犯後坦承犯行，態度良好；（四）施用毒品者乃有
    相當程度之成癮性及心理依賴，其犯罪心態與一般刑事犯罪
    之本質並不相同，應側重適當之醫學治療及心理矯治為宜等
    一切情狀，認蒞庭檢察官就施用第一級毒品2次之犯行，各
    具體求處有期徒刑9月，及就施用第二級毒品1次之犯行，具
    體求處有期徒刑5月，並定應執行有期徒刑1年10月，尚屬合
    理，而分別量處如主文所示之刑，並定其應執行刑。
據上論斷，應依刑事訴訟法第273條之1第1項、第299條第1項前
段，毒品危害防制條例第10條第1項、第2項，刑法第11條前段、
第47條第1項、第51條第5款，判決如主文。
本案經檢察官謝志遠到庭執行職務。
中    華    民    國   100    年    5     月    3     日
                  刑事第五庭  法  官  賴秀雯
以上正本與原本無異。
如不服本判決應於收受送達後10日內向本院提出上訴書狀，並應
敘述具體理由；其未敘述上訴理由者，應於上訴期間屆滿後20日
內向本院補提理由書（均須按他造當事人之人數附繕本）「切勿
逕送上級法院」。
                              書記官  江美琪
中    華    民    國   100    年    5     月    3     日
附錄本案所犯法條：
毒品危害防制條例第10條：
施用第一級毒品者，處6月以上5年以下有期徒刑。
施用第二級毒品者，處3年以下有期徒刑。